【裁判字號】    95,交抗,149
【裁判日期】    950227
【裁判案由】    違反道路交通管理處罰條例
【裁判全文】
臺灣高等法院交通事件裁定             95年度交抗字第149號
抗  告  人
即受處分人  方城營造股份有限公司
代  表  人  甲○○
上列抗告人因違反道路交通管理處罰條例案件，不服臺灣臺北地
方法院，中華民國95年2月8日所為裁定（原審案號：95年度交聲
字第71號），提起抗告，本院裁定如下：
    主  文
抗告駁回。
    理  由
一、原處分意旨略以：抗告人即受處分人方城營造股份有限公司
    於民國94年11月18日12時44分許，以其所有車號HP-0053 號
    自小客（貨）車，在臺北市○○○路○段170巷之巷道內，因
    停車未依規定依車輛順行方向緊靠道路右側停車，經警依法
    舉發有道路交通管理處罰條例第56第1項第9款「停車方式不
    依規定」之違規，經受處分人提出陳述書申訴，原處分機關
    函轉舉發單位查復之結果，仍認受處分人確有前開違規行為
    事實明確，原處分機關爰以「停車方式不依規定」之違規事
    實，依道路交通管理處罰條例第56條第1項第9款及違反道路
    交通管理事件統一裁罰基準表，裁處受處分人罰鍰新臺幣60
    0元等語。
二、原裁定意旨略以：受處分人代表人所駕駛車號HP- 0053號自
    用客貨車，於94年11月18 日停放於臺北市○○○路○段170
    巷處時，並未依照道路交通管理處罰條例以及道路交通安全
    規則之規定，依順行方向、緊靠道路右側以及右側前後輪胎
    外側距離緣石或路面邊緣不得逾四十公分之停車方式規定等
    情，有舉發照片一紙在卷可稽，應可確定；其次，在路邊繪
    製停車格，係用來限制該處停車之位置、方式、車種之方式
    ，限制更為嚴格，因此，該處是否需要此種限制，乃由權責
    機關視實際之狀況而定之，若權責單位認無加以限制必要時
    ，即不需設立，亦即，在該處停車，僅須依照一般停車之規
    定即可，而不為特殊限制，但非謂未就該處先至，即可違反
    一般停車之規定任意停車，況且，道路交通管理處罰條例與
    道路交通安全規則乃駕駛人駕車時必須熟稔之法規，而規定
    中既已就停車詳為規定，顯不能再以該處未為告示而推諉；
    從而，本件事證明確，受處分人之違規行為堪以認定等語。
三、抗告意旨略以：公司車輛依序停車，所稱沒有依順向緊靠道
    路右側停車，因本巷前端市○○○○路邊劃有停車順向格可
    現場察看，但相隔8 公尺間隔，交通局並未劃順向停車格，
    且本公司車輛並未違停於紅線區，該處亦未設有警告標示牌
    ，因停車依序順入空位內並無劃路邊方格，況本市各區域皆
    有此種停車方式，巷寬14公尺並不影響交通順暢，權責機關
    視實際之狀況而定之，以順應市民情理法為主云云。
四、經查：
    (一)按汽車駕駛人，不依順行方向，或不緊靠道路右側，或併
      排停車，或單行道不緊靠路邊停車，或停車時間、位置、
      方式、車種不依規定者，處新臺幣6百元以上1千2 百元以
      下罰鍰；又停車時應依車輛順行方向緊靠道路右側，其右
      側前後輪胎外側距離緣石或路面邊緣不得逾40公分，道路
      交通管理處罰條例第56條及依同條例第92條第1 項授權制
      定之道路交通安全規則第112條第2項分別定有明文。
    (二)查抗告人即受處分人之代表人甲○○固不否認有於前揭時
      、地將前開自用客貨車停放於該處之事實（停車方式採與
      車輛順行方向垂直之方式停放，即車輛尾部緊靠路面邊緣
      之停放方式），惟矢口否認有何違規停車之行為，辯稱：
      該處非紅線區且未設置有禁止違規停車之警告標示牌，受
      處分人之車輛乃係依序停車，況巷寬14米，並不會影響交
      通流暢，權責機關應視實際之狀況為合於情理法之決定云
      云。惟查：抗告人所有之前開自用客貨車不僅未依順行方
      向並緊靠道路右側之方式停放外，且違反停車時右側前後
      輪胎外側距離緣石或路面邊緣不得逾40公分之規定，此有
      原處分機關94年12月19日北市裁四字第09445074 010號函
      檢送之採證照片1 幀在卷可稽，抗告人之違規事實已屬明
      確。
    (三)抗告人雖以上揭理由為辯，惟停車時應依車輛順行方向緊
      靠道路右側，其右側前後輪胎外側距離緣石或路面邊緣不
      得逾40公分，既為道路交通安全規則第112條第2項所明定
      ，此即應為一般用路人所應知且應遵守者，無所謂應設警
      告標示牌之問題，抗告人既未能舉證證明自己無過失，即
      不得以不知法規規定為免責之理由。查本案之違規地點係
      屬巷道，並未劃設有停車格，亦未劃設有禁止停車之標誌
      、標線，是駕駛人如欲停放車輛，自應依照道路交通管理
      處罰條例第56條第1項各款以及交通安全規則第112 條第2
      項規定之方式停車，而不得以該處未設置任何禁止或警告
      標誌、標線，徒憑己意，隨意停車。從而，本件事證明確
      ，抗告人之違規行為堪以認定，抗告人之代表人以前揭理
      由為辯，並無理由。
五、綜上所述，抗告人違規停車之事實已臻明確，違規行為堪以
    認定，原處分機關因而以抗告人確有違規停車之行為，裁處
    抗告人罰鍰新臺幣600 元，核無不當，原審亦據此為駁回異
    議之裁定，亦於法無違，本件抗告人徒憑己意，執意指摘原
    審裁定不當，提起本件抗告，所辯均無理由，應予駁回。
據上論結，應依道路交通管理處罰條例第89條，道路交通案件處
理辦法第26條，刑事訴訟法第412條，裁定如主文。
中    華    民    國    95    年    2     月    27    日
                  交通法庭審判長法  官  李文成
                                法  官  周盈文
                                法  官  王復生
以上正本證明與原本無異。
不得再抗告。
                                書記官  王宜玲
中    華    民    國    95    年    3     月    3     日


司法院資訊處製作；財團法人民間司法改革基金會備份。
